---
title: "Estimation de la richesse"
output: learnr::tutorial
runtime: shiny_prerendered
---

```{r Do_not_modify, include=FALSE}
# Installation of packages if necessary
InstallPackages <- function(Packages) {
  InstallPackage <- function(Package) {
    if (!Package %in% installed.packages()[, 1]) {
      install.packages(Package, repos="https://cran.rstudio.com/")
    }
  }
  invisible(sapply(Packages, InstallPackage))
}

# Basic packages
InstallPackages(c("knitr", "learnr", "tidyverse"))
library("learnr")

# Tidyverse default options
library("tidyverse")
# Set ggplotting to bw plot default, but with transparent background elements.  
theme_set(theme_bw(base_size=12))
theme_update(panel.background = element_rect(fill = "transparent", colour = NA),
             plot.background = element_rect(fill = "transparent", colour = NA))
knitr::opts_chunk$set(dev.args=list(bg="transparent"))
```

```{r setup, include=FALSE}
# Packages for this document
InstallPackages(c("entropart"))
```



# Données

## Lecture de la base de Paracou

Inventaire de 2016. 
La lecture de la base de Paracou est possible sur le réseau local de Kourou à condition d'avoir les droits suffisants.
Si ce n'est pas le cas, les données de la parcelle 6 en 2016 sont retournées par défaut.

```{r}
library("tidyverse")
remotes::install_github("EcoFoG/EcoFoG", build_vignettes = TRUE)
library("EcoFoG")
# Lecture de la base de données
Paracou2df("Plot=6 AND CensusYear=2016") %>% # Année 2016
  # Arbres vivants seulement
  filter(Plot==6 & CodeAlive == TRUE) %>% 
  # Filtrage des colonnes utiles
  select(idTree:Yfield, -Project, -Protocole, Family:Species, CircCorr) %>%
  # Création d'une colonne contenant "Genre espèce".
  unite(col = spName, Genus, Species, remove = FALSE) -> Paracou6
# Affichage des données disponibles
Paracou6
```


## Carte

La carte des wapas de la P6 est créée avec **ggplot2**. 

```{r CarteP6, exercise=TRUE, exercise.eval=TRUE}
Paracou6 %>% filter(Genus=="Eperua") %>%
  ggplot() + 
  geom_point(aes(x = Xfield, y = Yfield, size = CircCorr, color=Species)) + 
  coord_fixed() + scale_color_brewer(palette = "Set1") +
  labs(x="X", y="Y", caption="Paracou, parcelle 6", size="Circonférence", color="Espèce")
```
## Courbe Rang Abondance

Il faut tout d'abord créer le vecteur des abondances

```{r Comptage, exercise=TRUE, exercise.eval=TRUE}
# Comptage
Paracou6 %>% 
  group_by(spName) %>% 
  summarize(Abondance = n(), .groups = 'drop') ->
  # Tibble 
  tblAbdP6
# Fabrication d'un vecteur nommé
AbdP6 <- tblAbdP6$Abondance
names(AbdP6) <- tblAbdP6$spName
# Vecteur d'abondances
library("entropart")
AbdP6 %>% as.AbdVector -> AbdP6
```


Produire un diagramme de Whitakker avec ggplot, en ajustant une distibution lognormale.

```{r Whitakker, exercise=TRUE, hint=TRUE}
library("entropart")

```

```{r Whitakker-hint}
?SpeciesDistribution
```


# Diversité neutre

## Richesse spécifique

Compter le nombre d'espèces à partir du vecteur d'abondance: penser à éliminer les zéros s'il y en a.

```{r Richesse1, exercise=TRUE, hint=TRUE}


```

```{r Richesse1-hint}
length(AbdP6[AbdP6 > 0])
sum(AbdP6 > 0)
```
Combien y a-t-il de singletons et doubletons dans la communauté ?

```{r Singletons, exercise=TRUE, hint=TRUE}

```

```{r Singletons-hint}
sum(AbdP6 == 1)
```

Utiliser la fonction `Richness()` de **entropart**.
```{r Richesse2, exercise=TRUE, exercise.eval=TRUE}
AbdP6 %>%  Richness(Correction = "None")
```

Estimer la richesse avec les estimateurs de Chao et Jackknife

```{r Richesse3, exercise=TRUE, hint=TRUE}

```

```{r Richesse3-hint}
?Richness
```


```{r Richesse-quiz, echo=FALSE}
quiz(
  question("Quel est le meilleur estimateur de la richesse de la parcelle 6 ?",
    answer("Chao"),
    answer("Jackknife 1"),
    answer("Jackknife 2"),
    answer("Jackknife 3",  correct = TRUE),
    allow_retry = TRUE,
    incorrect = "Voir [le cours](https://ericmarcon.github.io/MesuresBioDiv2/3-chap-MesuresNeutres.html#techniques-destimation-non-param%C3%A9trique) et essayer à nouveau."
  ),
  question("L'estimation est-elle robuste ?",
    answer("oui"),
    answer("non", correct = TRUE),
    allow_retry = TRUE,
    incorrect = "Voir [le cours](https://ericmarcon.github.io/MesuresBioDiv2/3-chap-MesuresNeutres.html#techniques-destimation-non-param%C3%A9trique) et essayer à nouveau."
  ),
  question("Pourquoi ?",
    answer("La richesse est largement sous-estimée"),
    answer("La variance de l'estimateur augmente avec l'ordre du Jackknife", correct = TRUE),
    allow_retry = TRUE,
    incorrect = "Voir [le cours](https://ericmarcon.github.io/MesuresBioDiv2/3-chap-MesuresNeutres.html#techniques-destimation-non-param%C3%A9trique) et essayer à nouveau."
  )
)
```

