---
title: "Mesure de la Biodiversité"
output:
  learnr::tutorial:
    progressive: true
    allow_skip: true
runtime: shiny_prerendered
---

```{r preparation, include=FALSE}
# Installation of packages if necessary
InstallPackages <- function(Packages) {
  InstallPackage <- function(Package) {
    if (!Package %in% installed.packages()[, 1]) {
      install.packages(Package, repos="https://cran.rstudio.com/")
    }
  }
  invisible(sapply(Packages, InstallPackage))
}

# Basic packages
InstallPackages(c("knitr", "learnr", "tidyverse", "gridExtra", "magrittr"))
library("learnr")

# Tidyverse default options
library("tidyverse")
# Set ggplotting to bw plot default, but with transparent background elements.  
theme_set(theme_bw(base_size=12))
theme_update(panel.background = element_rect(fill = "transparent", colour = NA),
             plot.background = element_rect(fill = "transparent", colour = NA))
knitr::opts_chunk$set(dev.args=list(bg="transparent"))

# Packages for this document
InstallPackages(c("entropart", "ape", "cluster", "SPECIES"))
```


## Présentation

Ceci est le support de TP du cours Mesure de la Biodiversité.

Le [support de cours](https://ericmarcon.github.io/MesuresBioDiv2/) et son [diaporama](https://1drv.ms/p/s!Amvhelr37CHjkON49BbVSohLSRe_EA?e=B1yBts) sont en ligne.


## Données

```{r setup, include=FALSE}
# Données disponibles pour tous les exercices

# Paracou6 : lecture de la base de données de Paracou. 
library("tidyverse")
library("entropart")
Paracou6 <- read_csv2("data/Paracou6.csv")

# AbdP6 : nombre d'arbres par espèce.
Paracou6 %>% 
  group_by(spName) %>% 
  summarize(Abondance = n(), .groups = 'drop') ->
  # Tibble
  tblAbdP6
# Fabrication d'un vecteur nommé
AbdP6 <- tblAbdP6$Abondance
names(AbdP6) <- tblAbdP6$spName
# Vecteur d'abondances
library("entropart")
AbdP6 %>% as.AbdVector -> AbdP6

# p6Phylo : Phylogénie.
library("ape")
library("magrittr")
Paracou6 %>%
  select(Family, Genus, spName) %>% 
  # Nécessite des facteurs
  mutate_if(is.character, as.factor)  %>% 
  # Création de la phylogénie
  {as.phylo(~Family/Genus/spName, data=., collapse=FALSE)} %>% 
  # Longueurs des branches identiques
  compute.brlen(method=1) %>% 
  # Transformer les multichotomies en dichotomies
  multi2di  %>%  
  # Fusionner les branches sans divergence 
  collapse.singles ->
  p6Phylo

# Z : matrice de similarité. Chunks Trait, Gower et Dissimilarites
read_csv2("data/traits.csv") -> Traits
library("cluster")
# Utilisation d'un dataframe pour nommer les lignes
dfTraits <- as.data.frame(Traits)
rownames(dfTraits) <- Traits$spName
dfTraits %>% 
  # Ne garder que les espèces de la P6
  filter(spName %in% names(AbdP6)) %>% 
  # Ne garder que les valeurs de traits
  select(-(Family:spName)) %>% 
  # Calculer la distance entre lignes
  daisy(metric="gower") ->
  DistEspeces
# Dissimilarités
DistEspeces %<>% as.matrix
Z <- 1 - DistEspeces/max(DistEspeces)

# dfAbdP6Carres : abondances par carré.
Paracou6 %>% 
  # Regroupement
  group_by(SubPlot, spName) %>% 
  # Nombres d'arbres par espèces et par carré
  summarize(Abondance = n(), .groups = "drop") %>% 
  # Une colonne par carré
  spread(key = SubPlot, value = Abondance, fill=0)  %>% 
  # Format dataframe pour nommer les lignes
  as.data.frame ->
  dfAbdP6Carres
# Préparation d'une metacommunauté : noms de lignes
rownames(dfAbdP6Carres) <- dfAbdP6Carres$spName
# Suppression de la colonne contenant les noms d'espèces
dfAbdP6Carres <- dfAbdP6Carres[, -1]
# Nom des colonnes : C1, C2, C3 et C4
colnames(dfAbdP6Carres) <- paste("C", colnames(dfAbdP6Carres), sep="")
```

### Lecture de la base de Paracou

Inventaire de 2016. 
La lecture de la base de Paracou est possible sur le réseau local de Kourou à condition d'utiliser le package EcoFoG et d'avoir les droits suffisants.
Si ce n'est pas le cas, les données de la parcelle 6 en 2016 sont retournées par défaut.

Si le package EcoFoG n'est pas installé, une copie des données est utilisée.

```{r Paracou6}
library("tidyverse")
library("entropart")
if ("EcoFoG" %in% installed.packages()[, 1]) {
  library("EcoFoG")
  # Lecture de la base de données
  Paracou2df("Plot=6 AND CensusYear=2016") %>% # Année 2016
    # Arbres vivants seulement
    filter(Plot==6 & CodeAlive == TRUE) %>% 
    # Filtrage des colonnes utiles
    select(SubPlot, idTree:Yfield, -Project, -Protocole, Family:Species, CircCorr) %>%
    # Suppression des mentions de sous-espèces
    # Coupure au premier espace, nouveau champ : species
    mutate(species=str_trim(gsub(" \\S+", "", Species))) %>%
    # Création d'une colonne contenant "Genre espèce".
    unite(col = spName, Genus, species, remove = FALSE) -> Paracou6
} else {
  Paracou6 <- read_csv2("data/Paracou6.csv")
}
# Affichage des données disponibles
Paracou6
```




### Carte

La carte des wapas de la P6 est créée avec **ggplot2**. 

```{r CarteP6, exercise=TRUE}
Paracou6 %>% filter(Genus=="Eperua") %>%
  ggplot() + 
  geom_point(aes(x = Xfield, y = Yfield, size = CircCorr, color=Species)) + 
  coord_fixed() + scale_color_brewer(palette = "Set1") +
  labs(x="X", y="Y", caption="Paracou, parcelle 6", size="Circonférence", color="Espèce")
```


### Courbe Rang Abondance

Il faut tout d'abord créer le vecteur des abondances

```{r AbdP6}
# Comptage
Paracou6 %>% 
  group_by(spName) %>% 
  summarize(Abondance = n(), .groups = 'drop') ->
  # Tibble 
  tblAbdP6
# Fabrication d'un vecteur nommé
AbdP6 <- tblAbdP6$Abondance
names(AbdP6) <- tblAbdP6$spName
# Vecteur d'abondances
library("entropart")
AbdP6 %>% as.AbdVector -> AbdP6
```

Produire un diagramme de Whittaker avec ggplot, en ajustant une distribution lognormale.

```{r Whittaker, exercise=TRUE, hint=TRUE}
library("entropart")

```

```{r Whittaker-hint}
?SpeciesDistribution
```


## Diversité neutre

### Richesse spécifique

Compter le nombre d'espèces à partir du vecteur d'abondance: penser à éliminer les zéros s'il y en a.

```{r Richesse1, exercise=TRUE, hint=TRUE}


```

```{r Richesse1-hint}
length(AbdP6[AbdP6 > 0])
sum(AbdP6 > 0)
```

Combien y a-t-il de singletons et doubletons dans la communauté ?

```{r Singletons, exercise=TRUE, hint=TRUE}

```

```{r Singletons-hint}
sum(AbdP6 == 1)
```

Utiliser la fonction `Richness()` de **entropart**.

```{r Richesse2, exercise=TRUE}
AbdP6 %>%  Richness(Correction = "None")
```

Estimer la richesse avec les estimateurs de Chao et Jackknife

```{r Richesse3, exercise=TRUE, hint=TRUE}

```

```{r Richesse3-hint}
?Richness
```

L'algorithme interne de sélection de l'ordre du Jackknife est celui de Burnham et Overton (1978): le Jacknife d'ordre 2 est choisi si l'hypothèse nulle d'égalité des estimateurs d'ordre 1 et 2 est rejetée au seuil de risque de 5% par défaut (modifiable par l'argument `Alpha`), ce qui est le cas ici. Un ordre supérieur coûte une plus grande variance à l'estimateur: il ne se justifie que si la valeur estimée est significativement différente, ce qui permet d'espérer réduire le biais (la sous-estimation) dû à un ordre trop faible.
Les critères de Brose et al. (2003) incitent à choisir plutôt le Jackknife d'ordre 1 puisque la proportion de singletons est inférieure à un tiers. 
Les deux approches sont presque toujours concordantes: nous sommes ici dans un des rares cas où le choix est ambigu.

Pour forcer l'ordre 1, l'argument `JackMax=1` peut être utilisé.

Obtenir l'intervalle de confiance à 95% de l'estimateur Jackknife 2 avec le package **SPECIES**.
Les données sont obligatoirement les fréquences des abondances, c'est-à-dire le nombre d'espèces représentées par chaque nombre d'individus.

```{r SPECIES, exercise=TRUE}
library("SPECIES")
AbdP6 %>% AbdFreqCount() %>% jackknife(k=2) %$% CI
```

"lb" et "ub" sont les bornes inférieures et supérieures.


```{r Richesse-quiz, echo=FALSE}
quiz(
  question("Quel est le meilleur estimateur de la richesse de la parcelle 6 ?",
    answer("Chao"),
    answer("Jackknife 1"),
    answer("Jackknife 2"),
    answer("Jackknife 1 ou 2, le choix n'est pas clair",  correct = TRUE),
    answer("Jackknife 3"),
    allow_retry = TRUE,
    incorrect = "Voir [le cours](https://ericmarcon.github.io/MesuresBioDiv2/3-chap-MesuresNeutres.html#techniques-destimation-non-param%C3%A9trique) et essayer à nouveau. \nLe Jacknife 1 est préférable selon Brose et al.(2003) mais l'algorithme de calcul choisit le Jacknife 2."
  ),
  question("L'estimation est-elle robuste ?",
    answer("oui"),
    answer("non si le Jackknife 2 est utilisé", correct = TRUE),
    allow_retry = TRUE,
    incorrect = "Voir [le cours](https://ericmarcon.github.io/MesuresBioDiv2/3-chap-MesuresNeutres.html#techniques-destimation-non-param%C3%A9trique) et essayer à nouveau."
  ),
  question("Pourquoi ?",
    answer("Le choix de l'ordre du Jackknife n'est pas clair", correct = TRUE),
    answer("La richesse est largement sous-estimée"),
    answer("La variance de l'estimateur augmente avec l'ordre du Jackknife", correct = TRUE),
    allow_retry = TRUE,
    incorrect = "Voir [le cours](https://ericmarcon.github.io/MesuresBioDiv2/3-chap-MesuresNeutres.html#techniques-destimation-non-param%C3%A9trique) et essayer à nouveau."
  )
)
```

### Diversité

Estimer l'entropie et la diversité de Shannon de la parcelle 6 avec le meilleur estimateur.

```{r Shannon1, exercise=TRUE}
AbdP6 %>% Shannon()
AbdP6 %>% Diversity(q=1)
```

Comparer l'estimation de la diversité avec celles de l'estimateur "ChaoJost" et de l'estimateur naïf.

```{r Shannon2, exercise=TRUE, hint=TRUE}
AbdP6 %>% Diversity(q=1, Correction="ChaoJost")
AbdP6 %>% Diversity(q=1, Correction="None")
```

Le biais d'estimation diminue avec l'ordre de la diversité. 
Il est très faible pour la diversité de Simpson: le vérifier.

```{r Diversityq2, exercise=TRUE}
AbdP6 %>% Diversity(q=2)
# Compléter le code
```

La fonction `Diversity()` choisit le meilleur estimateur par défaut, actuellement "UnveilJ". 
L'ordre du Jackknife appliqué à l'estimation de la richesse ne peut pas être forcé et sera donc 2.


### Profil de diversité

Tracer le profil de diversité de la parcelle 6 avec le meilleur estimateur.

```{r Profil1, exercise=TRUE}
CommunityProfile(Diversity, AbdP6) %>% autoplot
```

Comparer avec le profil estimé naïvement.

```{r Profil2, exercise=TRUE, message=FALSE}
CommunityProfile(Diversity, AbdP6) %>% autoplot -> CPbest
CommunityProfile(Diversity, AbdP6, Correction="None") %>% autoplot -> CPnone
library("gridExtra")
grid.arrange(CPbest, CPnone, ncol=2, nrow=1)
```


### Raréfaction et extrapolation

La diversité peut être estimée à un niveau arbitraire de l'effort d'échantillonnage ou du taux de couverture.

Estimer la diversité observée avec un hectare d'inventaire (la parcelle mesure 6,25 ha).

```{r Leveln, exercise=TRUE}
Diversity(AbdP6, Level=round(sum(AbdP6)/6.25))
# Estimer la richesse plutôt que Shannon
```

Estimer le taux de couverture de l'inventaire.

```{r Coverage, exercise=TRUE}
Coverage(AbdP6)
```

Estimer la diversité pour un taux de couverture de 99% et la comparer à la diversité asymptotique (taux de couverture de 100%).
Estimer la richesse pour évaluer le nombre d'espèces correspondant au dernier pourcent de taux de couverture.

```{r LevelC, exercise=TRUE}
Diversity(AbdP6, Level=0.99)
Diversity(AbdP6)
# Estimer la richesse plutôt que Shannon
```


Tracer la courbe d'accumulation de la richesse jusqu'au double de la taille de l'inventaire.

```{r DivAC, exercise=TRUE, exercise.timelimit=120}
AbdP6 %>% DivAC(q=1, n.seq=seq(from=1, to=2*sum(AbdP6), by=100)) %>% autoplot
# Essayer q=1 et q=2, by=500 pour accélérer le calcul
```


```{r Diversite-quiz, echo=FALSE}
quiz(
  question("Le biais d'estimation diminue avec l'ordre de la diversité",
    answer("Vrai",  correct = TRUE),
    answer("Faux"),
    incorrect = "Voir [le cours](https://ericmarcon.github.io/MesuresBioDiv2/4-entropie.html#estimation-de-lentropie)."
  ),
  question("Pourquoi ?",
    answer("L'impact des espèces rares sur la diversité augmente avec q"),
    answer("L'impact des espèces rares sur la diversité diminue avec q", correct = TRUE),
    incorrect = "Voir [le cours](https://ericmarcon.github.io/MesuresBioDiv2/4-entropie.html#estimation-de-lentropie)."
  ),
  question("Quelle est la technique d'estimation de l'estimateur UnveilJ",
    answer("Les probabilités sont estimées avec un modèle élaboré",  correct = TRUE),
    answer("Les probabilités sont estimées en multipliant les fréquences par le taux de couverture"),
    answer("Le nombre d'espèces non observées est estimé par le Jackknife", correct = TRUE),
    answer("Leur distribution est géométrique mais importe peu", correct = TRUE),
    allow_retry = TRUE,
    incorrect = "Voir [le cours](https://ericmarcon.github.io/MesuresBioDiv2/4-entropie.html#estimation-de-lentropie)."
  )
)
```


## Diversité phylogénétique

### Création d'une phylogénie

Une phylogénie peut être créée à partir de la taxonomie.

```{r p6Phylo, tidy=FALSE, message=FALSE}
library("ape")
library("magrittr")
Paracou6 %>%
  select(Family, Genus, spName) %>% 
  # Nécessite des facteurs
  mutate_if(is.character, as.factor)  %>% 
  # Création de la phylogénie
  {as.phylo(~Family/Genus/spName, data=., collapse=FALSE)} %>% 
  # Longueurs des branches identiques
  compute.brlen(method=1) %>% 
  # Transformer les multichotomies en dichotomies
  multi2di  %>%  
  # Fusionner les branches sans divergence 
  collapse.singles ->
  p6Phylo
```


Afficher la phylogénie.

```{r phylogenie, exercise=TRUE, hint=TRUE, exercise.timelimit=120}

```

```{r phylogenie-hint}
p6Phylo %>% plot(type="fan", show.tip.label = FALSE) 
```


### Profil de diversité phylogénétique

Estimer la diversité phylogénétique de Shannon de la parcelle 6 avec le meilleur estimateur et afficher un graphique.

```{r phyShannon, exercise=TRUE, exercise.timelimit=120}
AbdP6 %>% PhyloDiversity(q=1, Tree=p6Phylo) -> phyShannon6
phyShannon6 %>% summary
# Compléter le code
```

Interpréter ce graphique.

Tracer le profil de diversité phylogénétique.
Réduire le nombre de points dans `q.seq` et remplacer `autoplot` par `plot` si le temps de calcul autorisé est dépassé.

```{r phyProfil, exercise=TRUE, exercise.timelimit=120}
CommunityProfile(function(X, ...) PhyloDiversity(X, ...)$Total, 
                 AbdP6, q.seq=seq(from=0, to=2, by=1), Tree=p6Phylo) %>% 
  autoplot
# Choisir la correction
```

Comparer FD et la richesse spécifique.


## Diversité fonctionnelle

### Matrice de distances fonctionnelles

Les valeurs de traits individuels proviennent du projet Bridge et sont complétées par des valeurs moyennes par espèce de la littérature compilées dans la base Mariwenn.

Les traits individuels sont la densité du bois et le logarithme de la surface foliaire spécifique (SLA):
  
```{r TraitsIndividuels, message=FALSE}
# Traits individuels
(read_csv2(file="data/ind_traits_MICE.csv") %>% 
    # Conserver: botanique, densité du bois, SLA
    select(Family:Species, plot_code, sapwood_dens, log_SLA) %>% 
    # Créer le nom d'espèce
    unite(col = spName, Genus, Species, remove = FALSE) %>% 
    # Regrouper par espèce
    group_by(Family, Genus, spName) %>% 
    # Calculer les médianes des traits
    summarize(DensiteBois = median(sapwood_dens), logSLA = median(log_SLA)) %>% 
    # Suppression des groupes
    ungroup -> 
    TraitsBoisFeuilles)
```

Les traits par espèce sont la hauteur maximale (95<sup>ème</sup> centile) et la masse des graines:

```{r TraitsParEspeces, message=FALSE}
# Traits par espèce
(read_csv2(file="data/DataLifeTraits.csv") %>% 
    # Sélection des traits
    select(Name, Hauteur, Masse) %>% 
    # Préparation de la fusion: noms de colonnes identiques
    rename(spName = Name) %>% 
    # Masse des graines: facteurs ordonnés 
    mutate(MasseGraine = ordered(Masse)) %>% 
    # Suppression de la colonne originale
    select(-Masse) ->
    TraitsVie)
```

La jointure des tables par les valeurs identiques de la colonne `spName` commune aux deux tibbles termine l'opération:

```{r TraitsBoisFeuilles, message=FALSE}
TraitsBoisFeuilles %>% 
  left_join(TraitsVie) ->
  Traits
```

La liste des traits ne contient pas forcément toutes les espèces de la parcelle 6 (mais en contient des centaines d'autres, inutiles ici).
Les espèces manquantes doivent être ajoutées:
  
```{r EspecesManquantes}
EspecesManquantes <- setdiff(names(AbdP6), Traits$spName)
# Préparation des lignes supplémentaires
Paracou6 %>% 
  # Arbres des espèces manquantes
  filter(spName %in% EspecesManquantes) %>% 
  # Sélection des colonnes
  select(Family, Genus, spName) %>% 
  # Suppression des doublons
  distinct ->
  LignesManquantes
Traits %<>% 
  # Ajout des lignes manquantes
  bind_rows(LignesManquantes) %>% 
  # Famille et genre en facteurs
  mutate(Family=as.factor(Family), Genus=as.factor(Genus))
```

Le tableau des traits contient des valeurs manquantes.
La proportion des données de traits manquantes, pondérées par le nombre d'individus, est calculée:

```{r TraitsManquants}
# Nombres de traits manquants pour chaque espèce
apply(Traits, 1, function(x) sum(is.na(x))) %>%
  # Division par le nombre de traits pour obtenir une proportion
  `/`(4) %>%
  # Création d'un tibble à une seule colonne
as_tibble_col(column_name="Traitsmanquants") %>%
  # Ajout au tableau des traits
  bind_cols(Traits) %>%
  # Jointure interne avec le tibble des abondances
  inner_join(tblAbdP6) -> 
  TraitsP6

# Proportion pondérée des traits manquants
sum(TraitsP6$Traitsmanquants * TraitsP6$Abondance)/sum(TraitsP6$Abondance)
```


### Remplissage des valeurs manquantes

Les traits manquants sont complétés par la procédure MICE qui prend en compte toute l'information disponible.
Le tableau des traits le plus complet possible (non limité aux espèces de la parcelle 6) est utilisé:

```{r mice, eval=FALSE, echo=TRUE}
# Remplissage des valeurs manquantes (long calcul)
library("mice")
Traits %>% 
  mice(print=FALSE) %>% 
  complete %>% 
  # Sauvegarde 
  write_csv2("data/traits.csv")
```

Le calcul prend plusieurs minutes et n'est donc pas réalisé à chaque exécution du tutoriel.
Son résultat est lu dans le fichier de sauvegarde:
  
```{r Traits, message=FALSE}
read_csv2("data/traits.csv") -> Traits
```


### Création d'une matrice de distance

La distance de Gower (cours: section 6.3) est calculée entre les espèces.

```{r Gower}
library("cluster")
# Utilisation d'un dataframe pour nommer les lignes
dfTraits <- as.data.frame(Traits)
rownames(dfTraits) <- Traits$spName
dfTraits %>% 
  # Ne garder que les espèces de la P6
  filter(spName %in% names(AbdP6)) %>% 
  # Ne garder que les valeurs de traits
  select(-(Family:spName)) %>% 
  # Calculer la distance entre lignes
  daisy(metric="gower") ->
  DistEspeces

# Distribution des distances
ggplot(data=data.frame(Distance=as.numeric(DistEspeces))) +
  geom_density(aes(x=Distance))
```

La dissimilarité $\mathbf{Z}$ est calculée comme le complément à la distance maximale normalisée:
  
```{r Dissimilarites}
# Dissimilarités
DistEspeces %<>% as.matrix
Z <- 1 - DistEspeces/max(DistEspeces)
```

### Profil de diversité fonctionnelle

Afficher le profil de diversité de Leinster et Cobbold.

```{r Dqz, exercise=TRUE, exercise.timelimit=120}
# Profil de diversité
CommunityProfile(Dqz, AbdP6, Z=Z) %>% 
  autoplot
```


```{r phylo-quiz, echo=FALSE}
quiz(
  question("Quelles sont les contraintes de l'arbre phylogénétique pour définir la diversité ?",
           answer("Il doit être ultramétrique", correct = TRUE),
           answer("Il doit être de hauteur 1"),
           answer("Il ne doit pas avoir de polytomies", correct = TRUE),
           allow_retry = TRUE
  ),
  question("L'abre peut représenter des distances quelconques, pas forcément une phylogénie",
           answer("Vrai", correct = TRUE),
           answer("Faux")
  ),
  question("La diversité phylogénétique est la moyenne le long de l'arbre de la diversité à chaque période",
           answer("Vrai"),
           answer("Faux : c'est vrai pour l'entropie, mais la transformation en diversité n'est pas linéaire", correct = TRUE),
           answer("Faux : ce n'est pas vrai pour l'entropie non plus")
  )
)
```


## Décomposition

### Création d'une métacommunauté

#### Préparation d'un dataframe

Chaque carré de la parcelle 6 est considéré comme une communauté locale issue de la méta-communauté constituée par la parcelle entière.
Un dataframe contenant les espèces en ligne et les communautés en colonnes est d'abord créé.

```{r dfAbdP6Carres, echo=TRUE}
Paracou6 %>% 
  # Regroupement
  group_by(SubPlot, spName) %>% 
  # Nombres d'arbres par espèces et par carré
summarize(Abondance = n(), .groups = "drop") %>% 
  # Une colonne par carré
  spread(key = SubPlot, value = Abondance, fill=0)  %>% 
  # Format dataframe pour nommer les lignes
  as.data.frame ->
  dfAbdP6Carres
# Préparation d'une metacommunauté : noms de lignes
rownames(dfAbdP6Carres) <- dfAbdP6Carres$spName
# Suppression de la colonne contenant les noms d'espèces
dfAbdP6Carres <- dfAbdP6Carres[, -1]
# Nom des colonnes : C1, C2, C3 et C4
colnames(dfAbdP6Carres) <- paste("C", colnames(dfAbdP6Carres), sep="")
```


#### Création de la métacommunauté

La communauté est créée par la fonction `MetaCommunity()`.
Les noms de lignes du dataframe sont facultatifs mais permettent de savoir à quelle espèce les abondances se rapportent.

```{r MetaCommunity, exercise=TRUE}
Paracou6MC <- MetaCommunity(dfAbdP6Carres, Weights = colSums(dfAbdP6Carres))
# Afficher un résumé
```

Les poids des communautés peuvent être quelconques mais les estimateurs utilisables par la suite sont restreints si les poids ne sont pas les abondances.


### Partition de la diversité

Afficher les profils de diversité $\alpha$, $\beta$ et $\gamma$ de la parcelle 6 découpée en carrés.
Afficher les valeurs.

```{r DivProfile, exercise=TRUE, exercise.timelimit=120}
Paracou6MC <- MetaCommunity(dfAbdP6Carres, Weights = colSums(dfAbdP6Carres))
DivProfile(, Paracou6MC, Biased = FALSE, Correction="UnveilJ") -> dp
dp %>% autoplot
# Compléter le code
```

Attribuer le même poids à toutes les communautés et recalculer la diversité.

```{r divpart-quiz, echo=FALSE}
quiz(
  question("Comment sont organisées les données pour créer une métacommunauté ?",
           answer("Dans un dataframe", correct = TRUE),
           answer("Dans une matrice"),
           answer("Une colonne par communauté et une ligne par espèce", correct = TRUE),
           answer("Une colonne par espèce et une ligne par communauté"),
           allow_retry = TRUE
  ),
  question("La diversité alpha est la moyenne pondérée des diversités des communautés",
           answer("Vrai", correct = TRUE),
           answer("Faux"),
           incorrect = "Voir [le cours](https://ericmarcon.github.io/MesuresBioDiv2/10-cadre.html#d%C3%A9composition-de-la-diversit%C3%A9)."
  ),
  question("La diversité gamma est le produit des diversités alpha et beta",
           answer("Vrai", correct = TRUE),
           answer("Faux"),
           incorrect = "Voir [le cours](https://ericmarcon.github.io/MesuresBioDiv2/12-chap-DedompHCDT.html)."
  )
)
```
